【裁判字號】    89,交易緝,1
【裁判日期】    890523
【裁判案由】    過失傷害
【裁判全文】
臺灣澎湖地方法院刑事判決                          八十九年度交易緝字第一號
    公  訴  人  臺灣澎湖地方法院檢察署檢察官
    被      告  丙 ○ ○
右列被告因過失傷害案件，經檢察官提起公訴（八十七年度偵字第七四三號），本院
判決如左：
    主  文
丙○○因過失傷害人，累犯，處拘役柒拾日，如易科罰金，以參佰元折算壹日。
    事  實
一、丙○○有多次毒品前科，最後一次因施用毒品案件，經台灣高雄地方法院於民國
    八十三年一月二十五日判處有期徒刑三年七月確定，並於八十七年一月十五日執
    行完畢。詎仍不知警惕，於八十七年五月七日晚間十時四十分許，在未取得小型
    車駕駛執照之情形下，猶駕駛車牌ＷＸ─二八三九號自用小客車，沿速限為四十
    公里之澎湖縣馬公市○○路自南往北方向行駛，行經同路段與四維路設有閃光黃
    燈及斑馬線交叉路口時，原應注意車前狀況，隨時採取必要之安全措施，並減速
    慢行，且依照當時情形，又無不能注意之情形，竟疏未注意，仍以約三十公里之
    時速通過路口﹔適有甲○○騎乘車牌ＷＹＦ─三五一號機車後座附載乙○○，未
    注意閃光紅燈號誌而直接進入該路口，經丙○○發現後雖馬上偏左閃避並緊急煞
    車，但仍反應不及，留下四點九公尺之煞車痕後，與之發生碰撞，因而致甲○○
    受有頭頂頭皮裂傷、左顱底骨折合併氣腦、右頂葉硬腦膜下出血合併腦挫傷、右
    顳葉出血性挫傷、左後枕部出血性挫傷等傷害，乙○○頭部、腿部亦受有多處傷
    害（乙○○受傷部分未據告訴），丙○○隨即向澎湖縣警察局馬公分局光明派出
    所前往現場處理之警員林本興自首。
二、案經甲○○訴由澎湖縣警察局馬公分局報請台灣澎湖地方法院檢察署檢察官偵查
    起訴。
     理  由
一、訊據被告丙○○對於在右揭時地無照駕車肇事，致告訴人甲○○受傷之事實，固
    不否認，但矢口否認有過失傷害之犯行，辯稱：不是伊撞告訴人，是告訴人行經
    閃光紅燈路口，又回頭與被害人乙○○講話，告訴人才撞到伊後受傷云云。經查
    ：被告駕車肇事致告訴人甲○○受傷之事實，業據告訴人甲○○、被害人乙○○
    指訴在卷，並有肇事現場照片八張附卷可稽。按汽車行駛時，本應注意車前狀況
    ，隨時採取必要之安全措施，且車輛行經行人穿越道及閃光黃燈號誌路口時，應
    注意減速慢行，注意安全，小心通過，行經閃光紅燈號誌路口時，應停車再開，
    道路交通安全規則第九十四條第三項、第一百零三條、道路交通標誌標限號誌設
    置規則第二百十一條分別定有明文。查本件車禍發生當時，天候良好，光線充足
    ，事故地點為市區道路，速限四十公里，被告行駛之方向設有閃光黃燈及斑馬線
    ，事故現場遺留被告之煞車痕跡長達四點九公尺，另告訴人行駛之方向則設有閃
    光紅燈，相關燈號均運作正常等情，業據被告自承無誤，並有道路交通事故調查
    報告表、現場圖、現場照片在卷足稽，則依據司法行政部頒定之公路汽車煞車距
    離、行車速度對照表所載，就被告煞車痕距離觀之，被告肇事時之時速約在三十
    公里之譜，再參照現場路況及該路段速限，應認被告當時並無不能注意減速慢行
    之情形，仍以約三十公里時速通過該路口，顯然車速過高，而有欠注意，其過失
    洵堪認定﹔又被告辯稱告訴人行經該路口未停車再開，與有過失一節，亦可採信
    ，至於被告所辯自己並無過失云云，即無足採，台灣省高屏澎地區車輛行車事故
 鑑定委員會就本次車禍鑑定結果，亦同此認定，有該鑑定報告存卷可參。又告訴
    人因本件車禍受傷，與被告前揭過失駕駛行為有相當因果關係，亦堪認定。從而
    ，被告罪證明確，應予依法論科。
二、核被告丙○○過失撞傷告訴人甲○○之行為，係犯刑法第二百八十四條第一項前
    段之過失傷害罪。被告曾有事實欄所載之犯罪科刑紀錄，有本院被告全國前案紀
    錄表在卷可參，其於有期徒刑執行完畢後五年內再犯本件最重本刑為有期徒刑以
    上刑之罪，為累犯，應依刑法第四十七條規定加重其刑。又被告未領有小型車駕
    駛執照而駕車肇事一節，業據其供明在卷，則依據道路交通管理處罰條例第八十
    六條第一項規定，亦應依法加重其刑，並遞加之。再被告於犯罪後向該管公務員
    自首之事實，已由事故發生後，首位到場處理之警員林本興在本院證述屬實，依
    刑法第六十二條之規定，應減輕其刑，並先加後減之。爰審酌被告之過失程度、
    所生之危害、肇事後之態度、及被害人亦同有過失，但被告尚未與被害人為民事
    和解賠償等一切情狀，量處如主文所示之刑，並諭知易科罰金折算之標準，以示
    懲儆。
據上論斷，應依刑事訴訟法第二百九十九條第一項前段，刑法第二百八十四條第一項
前段、第四十七條、第六十二條前段、第四十一條，道路交通管理處罰條例第八十六
條第一項，罰金罰鍰提高標準條例第一條前段、第二條，判決如主文。
本案經檢察官馬中琍到庭執行職務。
中    華    民    國      八十九      年      五      月    二十三      日
                              臺 灣 澎 湖 地 方 法 院 刑 事 庭
                                    法    官  陳     介     安
右正本證明與原本無異。
如不服本判決，應於判決送達後十日內，向本院提出上訴狀（須附繕本）。
中    華    民    國      八十九      年      五      月    二十五      日
                                    書 記 官  林     德     盛
附錄本案論罪科刑法條全文
刑法第二百八十四條第一項：因過失傷害人者，處六月以下有期徒刑，拘役或五百元
以下罰金。


司法院資訊處製作；財團法人民間司法改革基金會備份。
